【裁判字號】    89,上易,2272
【裁判日期】    890830
【裁判案由】    妨害家庭
【裁判全文】
臺灣高等法院臺中分院刑事判決                  八十九年度上易字第二二七二號
    上  訴  人
    即  被  告   甲○○
                 丁○○
    共      同   劉有德
    選任辯護人
右上訴人等因妨害家庭案件，不服台灣台中地方法院八十九年度易字第一九四九號，
中華民國八十九年八月三十日第一審判決（起訴案號：台灣台中地方法院檢察署八十
九年度偵字第六四九○號），提起上訴，本院判決如左：
      主  文
上訴駁回。
      事實及理由
一、本案經本院審理結果，認第一審判決認事用法及量刑均無不當，應予維持，並引
    用第一審判決書記載之事實、證據及理由（如附件）。
二、上訴人即被告甲○○、丁○○等二人上訴意旨仍執前詞，否認犯罪，其上訴無理
    由，應予駁回。又本件事證已極明確，上訴人即被告等二人具狀請求再傳喚證人
    董倫源及王鈺銘等二人，核無必要，併此敘明。
三、據上論斷，應依刑事訴訟法第三百七十三條、第三百六十八條，判決如主文。
本案經檢察官丙○○到庭執行職務。
中      華      民      國      八十九      年    十    月    三十一    日
                                    臺灣高等法院臺中分院刑事第八庭
                                          審判長法  官  羅  得  村
                                                法  官  林  輝  煌
                                                法  官  劉  榮  服
右正本證明與原本無異。
不得上訴。
                                                書記官  林  玉  惠
中      華      民      國     八十九     年     十一     月     二     日
                                                                        Ｄ
台灣台中地方法院刑事判決                       八十九年度易字第一九四九號
    公  訴  人  台灣台中地方法院檢察署檢察官
    被      告  丁○○  男三十二歲（民國○○○年○月○○○日生）
                        住台中縣清水鎮○○路五三九之八號
                        國民身分證統一編號：Ｚ000000000號
                甲○○  女二十四歲（民國○○○年○月○○○日生）
                        住台北縣板橋市○○街八五巷一弄三號
                        居台中市○○路○段二二九號四樓之八
                        身分證統一編號：Ｚ000000000號
    右一人選任辯護人    龔正文律師
右列被告等因妨害家庭案件，經檢察官提起公訴（八十九年度偵字第六四九０號），
本院判決如左：
    主      文
丁○○有配偶而與人通姦，累犯，處有期徒刑陸月，如易科罰金以參佰元折算壹日。
甲○○與有配偶之人相姦，處有期徒刑肆月，如易科罰金以參佰元折算壹日。
    事      實
一、丁○○前曾於民國（下同）八十七年間因違反建築法案件，經本院判處有期徒刑
    四月，於八十七年十月四日執行完畢，仍不知悔改警惕，其係乙○○之夫，為有
    配偶之人，甲○○為丁○○之受僱人，亦明知丁○○為有配偶之人，乃二人竟於
    八十八年十二月十八日上午六時十一分，進入台中市○○區○○路三段三０一號
    米堤汽車旅館三０九房間，並在該房間內為通、相姦之行為一次，嗣於同日上午
    八時三十分許為乙○○會同警方人員當場查獲丁○○僅著長褲而上半身赤裸，甲○○則僅著內褲躺於床上。
二、案經乙○○訴由台中市警察局第四分局報請台灣台中地方法院檢察署檢察官偵查
    起訴。
    理      由
一、訊據被告丁○○、甲○○固均坦承於上開時地為警查獲時被告丁○○上身赤裸及
    被告甲○○僅著內褲躺於床上之事實，惟皆矢口否認有何通、相姦之犯行。被告
    丁○○辯稱略以：甲○○係伊為股東之酒店小姐，於八十八年七、八月間相識，
    伊沒有告訴甲○○說伊已結婚，二人亦從未發生過性關係，當天上午，酒店內小
    姐打電話給伊，說甲○○喝醉酒在酒店內亂，因伊不知道甲○○住處，所以就帶
    到旅社，到旅社後梁嘉嘉榮自己脫衣服，而伊是準備去洗手間，並未在旅社內發
    生性關係云云；被告甲○○辯稱略以：伊尚未結婚，丁○○係伊老闆，因當天伊
    喝很多酒而不醒人事，是與客人喝，不是與丁○○喝，伊不知如何進到旅社內，
    亦不知丁○○已結婚，從未與丁○○發生性關係，告訴人乙○○有打伊手機給伊
    ，但並未說是丁○○之太太，只說要找丁○○云云。惟查告訴人乙○○曾於八十
    八年十月間打被告甲○○使用之0000000000號行動電話予被告甲○○
    ，表示其為被告丁○○之妻，欲找被告丁○○講話，然被告甲○○並未轉予被告
    丁○○接聽，被告甲○○對於告訴人曾打前開行動電話予伊表示要找被告丁○○
    等情並不否認，衡諸常情，告訴人如欲找其丈夫丁○○，何須打被告甲○○之行
    動電話，而被告甲○○並非毫無社會經驗之人，對此理當知悉被告丁○○已係有
    配偶之人，否則，告訴人豈會透過其行動電話表明欲找自己之丈夫！再者，被告
    甲○○為被告丁○○之受僱人，彼此關係密切，且認識已有相當時日，對於被告
    丁○○是否已婚，當非全然不知，再參以前述告訴人透過其行動電話表示欲找丈
    夫丁○○等情以觀，被告甲○○當知其與被告丁○○之關係已為告訴人查覺，是
    其辯稱伊不知被告丁○○係有配偶之人，顯係卸責之詞，不足採信。次查被告二
    人自案發當日上午六時十一分即進入前開旅社，至被查獲之同日上午八時四十六
    分為止，被告二人在旅社內已逾二小時三十分，且於查獲當時，被告丁○○僅著
    長褲而上半身全裸，被告甲○○則僅著內褲幾近全裸躺於床上，而床上棉被、枕
    頭均經使用過，被告二人脫下之衣物均置於房間內沙發上，並未聞被告甲○○身
    上有酒味等情，迭據告訴人於警訊、檢察官偵查中及本院審理時指述甚詳，並經
    證人即台中市警察局第四分局何安派出所警員董倫源到庭結證屬實，復有董倫源
    之報告書一紙、照片十七張、房客動態表一紙等在卷足資佐證，是被告二人於在
    旅社房間內長達二小時三十分鐘，已有通、相姦之行為至為灼燃。至被告甲○○
    雖辯稱伊已酒醉不醒人事，不知何以以會至旅社，亦不知何以未穿衣服云云，然
    被告丁○○已於警訊時供稱被告甲○○只穿內褲，其他衣物她自己脫掉，因伊九
    點要去銀行軋票，所以伊並未上床睡覺，只和甲○○聊天及看電視等語，於本院
    審理亦表示被告甲○○係自己脫衣服，是如被告甲○○已酒醉不醒人事，何能在
    旅社內與被告丁○○聊天及看電視，並能自己脫掉衣服？再參以警員董倫源證稱
    並未聞到被告甲○○有酒味情形，衡諸常情，茍被告甲○○所供伊當時已酒醉不
    醒人事屬實，應於進入旅社之前飲用相當數量之酒，則其於進入旅社二小時三十
    分鐘內，如他人再進入後，應仍能聞出相當酒味始為合理；況如被告丁○○所供
    ，係因被告甲○○先前於酒店內因酒醉鬧事亦屬實情，則被告丁○○以被告甲○○僱用人之身分，並非一般前往酒店消費之客人，理應將其帶至其他妥適場所或
    由適當之人照顧被告甲○○始為合理，豈可將被告甲○○帶入旅社房間內，二人
    若非有親密之交情，當不致有如此之行為。綜合上情判斷，被告甲○○並非於酒
    醉不醒人事時為被告丁○○帶入旅社，而係被告二人合意共同進入旅社甚明，是
    被告二人應係基於通、相姦之犯意而共同進入旅社內為通、相姦之行為當屬無疑
    。末查，將查獲當時採集自被告甲○○之陰部脫落毛髮、陰道棉棒、陰道抹片、
    口腔棉棒、口腔抹片、左右手指甲、血液、血漬及被告丁○○之血液，送請內政
    部警政署刑事警察局依ＳＴＲ型別檢測結果，認不排除被告甲○○陰道棉棒精子
    細胞層ＤＮＡ混有被告丁○○ＤＮＡ之可能，此有該局鑑驗書一紙在卷足憑，是
    被告二人於被查獲之前不久，有發生過性關係已為灼然。至被告二人所辯稱伊等
    並無明示同意警察載伊二人至行政院國軍退除役官兵輔導委員會台中榮民總醫院
    採集檢體等語，然司法警察知有犯罪嫌疑者，應報告檢察官或司法警察官，但得
    不待其命令，逕行調查犯罪嫌疑人犯罪情形及蒐集證據，刑事訴訟法第二百三十
    一條第二項定有明文，是本件前往查獲被告二人通、相姦行為之司法警察，採集
    有通、相姦犯罪嫌疑人檢體供鑑定之需，本屬蒐集證據之範疇，司法警察自得不
    待檢察官或司法警察官之命逕行為之，況被告二人係在身體未受任何羈束之情況
    下，由警員董倫源以私人自用小客車載送至前述台中榮民總醫院採集必要之相關
    檢體送鑑定，亦為被告二人所不否認，是司法警察前述採集被告二人檢體之行為
    ，於法並無不合，從而該鑑定結果自得採為證據。綜上所述，被告二人前開所辯
    ，均屬犯後卸責之詞，不足採信，本件事證明確，被告二人犯行均堪認定。
二核被告丁○○所為，係犯刑法第二百三十九條前段之通姦罪；被告甲○○所為，
    則犯同條後段之相姦罪。又被告丁○○前曾於八十七年間因違反建築法案件，經
    本院判處有期徒刑四月，於八十七年十月四日執行完畢，此有台灣台中地方法院
    檢察署刑案資料查註紀錄表及台灣高等法院被告全國前案紀錄表在卷可按，其又
    於五年內再犯本案之罪，係屬累犯，應依刑法第四十七條之規定加重其刑。爰審
    酌被告二人犯罪之動機、目的、手段、對善良風俗、家庭之危害及否認犯行之犯
    後態度等一切情狀，分別量處如主文所示之刑，並均諭知易科罰金之折算標準，
    以示懲儆。
據上論斷，應依刑事訴訟法第第二百九十九條第一項前段，刑法第二百三十九條、第
四十一條、第四十七條、罰金罰鍰提高標準條例第二條，判決如主文。
本案經檢察官李雅俐到庭執直行職務。
中      華      民      國       八十九    年      八     月    三十    日
                                     台灣台中地方法院刑事第六庭
                                         法  官  簡  賢  坤
右正本證明與原本無異。
如不服本判決，應於判決送達後十日內向本院提出上訴狀，上訴於臺灣高等法院臺中
分院( 須附繕本 )。
                                         書記官
中      華      民      國     八十九    年      八     月    三十      日
附錄論罪科刑之法條︰
刑法第二百三十九條︰有配偶而與人通姦者，處一年以下有期徒刑。其相姦者，亦同
                    。


司法院資訊處製作；財團法人民間司法改革基金會備份。
